【裁判字號】    88,訴,2363
【裁判日期】    900828
【裁判案由】    侵權行為損害賠償
【裁判全文】
臺灣臺南地方法院民事判決                        八十八年度訴字第二三六三號
    原      告  添聖機械有限公司
    法定代理人  葉添褔
    訴訟代理人  蔡弘琳律師
                蘇正信律師
                楊清安律師
                蔡進欽律師
    被      告  王褔全
    訴訟代理人  蕭麗琍律師
                郭玉山律師
右當事人間因違反專利法案件，經原告提起刑事附帶民事訴訟請求侵權行為損害賠償
，經本院刑事庭裁定移送前來，本院判決如左：
    主    文
被告應給付原告新台幣壹佰肆拾陸萬玖仟捌佰捌拾元，及自民國八十八年二月四日起
至清償日止，按年息百分之五計算之利息。
訴訟費用由被告負擔。
本判決於原告以新台幣肆拾玖萬元為被告供擔保後，得假執行；但被告如於假執行程
序實施前，以新臺幣壹佰肆拾陸萬玖仟捌佰捌拾元為原告預供擔保，得免為假執行。
    事    實
甲、原告方面：
一、聲明：
  （一）被告應給付原告新台幣（下同）一百四十六萬九千八百八十元，暨自起訴狀
        繕本送達之翌日起至清償日止，按年息百分之五計算之利息。
  （二）願供擔保，請准宣告假執行。
二、陳述：
  （一）原告公司係「新型第九二０八九號塑、橡膠切條機改良結構」專利權人，專
        利權期間自民國（下同）八十二年四月一日至九十二年三月三十一日止，合
        先陳明。
  （二）緣被告係台南縣永康市○○○路○○○巷○○○○號威福興有限公司負責人
        ，竟未經原告同意，於八十七年五、六月間，在上址製造與原告上開申請專
        利範圍實質相同之切條機，並銷往大陸，被告顯已侵害原告之新型專利權，
        案經台灣台南地方法院檢察署提起公訴，並經鈞院判處被告徒刑，被告不服
        上訴後，業經台灣高等法院台南分院駁回上訴確定在案。
  （三）按新型專利權受侵害時，專利權人得請求賠償損害，又計算賠償時，得由法
        院囑託專利專責機關或專家代為估計其數額，此專利法第一百零五條、第八
        十八條第一項前段、第八十九條第一項第三款定有明文。經查被告既侵害原
        告新型專利，依法自應負損害賠償責任；又本件損害金額為一百四十六萬九
        千八百八十元，業經財團法人中華民國企業技術鑑定委員會鑑定在案，自足
        採為認定依據。原告為此爰訴請被告賠償如聲明所示。
  （四）對於被告答辯之陳述：
        (1)原告公司生產之機具計有十七種產品，而本件「塑、橡膠切條機改良結構
          」之新型專利，係運用於原告生產之「切邊切條機」、「電熱式貼合機」
          及「四方板切邊機」等三項產品，故計算本件金額自應包含以上三項機具
          。
        (2)參照財團法人中華民國企業技術鑑定委員會鑑定報告－第二節「理算說明
          」乙節之說明，計算本件損害賠償金額方式，係參酌會計原則依據財政部
          營利事業各業所得額及同業利潤標準之規定『塑膠、橡膠加工機械設備』
          各項費率、使用年限、侵權日期綜互計算。而實際計算損害金額則參照第
          三節「專利裡算過程」依據原告公司提供之八十二年度至八十八年度之營
          利事業所得稅結算申報書推算其「機械」每年平均之銷售數量，侵權前後
          之淨利率分析，彙算所得，乃被告辯稱應就專利範圍「定位盤」零件部分
          計算損害金額，自非可採。
        (3)又被告因拒絕提供相關資料，故而鑑定機關即以前述會計原則，並參酌原
          告公司提供之售價資料，比較兩造生產機具售價差額，作為計算依據，並
          無不合。
三、證據：提出附表一件為證，並引用台灣高等法院台南分院八十八年度上易字第二
    一七三號刑事案件全卷內所附之證據，及聲請本院函請財團法人中華民國企業技
    術鑑定委員會鑑定原告之專利權受侵害之損害金額。
乙、被告方面：
一、聲明：
  （一）原告之訴及假執行之聲請均駁回。
  （二）如受不利判決，願供擔保，請准免予假執行。
二、陳述：
  （一）被告並無侵害原告之新型專利權之行為，原告自不得請求被告損害賠償：
        (1)按刑事扣案之圓切刀墊，經送請台灣省機械技師公會鑑定，其鑑定結論載
          明：「與添聖機械有限公司所擁有之新型第九二０八九號『塑、橡膠切條
          機改良結構』專利案（公告二０三二七四號）之申請專利範圍實質不同」
          。且該圓切刀墊係在被告「工廠內儲放物品架上所取獲」，被告工廠內並
          無任何生產線或任何機械產品，原告所指該圓切刀墊係使用於被告生產之
          切條機上，顯非事實。
        (2)至於原告委請中國生產力中心鑑定，並指為被告生產之機器，原告自承該
          機器之製造日期乃「一九九六」年，惟專利法第一百三十一條第二項規定
          ：「專利權人就一百二十三條至第一百二十六條提出告訴，應檢附侵害鑑
          定報告與侵害人經專利權人請求排除侵害之書面通知」，即需明知而仿冒
          ，始有違背專利法之規定可言。而原告係於八十七年十月十五日發函通知
          被告其「取得『塑、橡膠切條機改良結構』，祈於函到後即停止製造，不
          得侵害本公司之專利權」云云。惟被告在接獲原告之存證信函通知前一年
          已停止生產該類型之機器，原告以被告在接獲通知之前（即八十五年間）
          所生產之機器，作為侵權鑑定之依據，並不得推定被告有違反專利法之行
          為。
        (3)又台灣高等法院台南分院於八十九年一月二十八日至訴外人兆百祥塑膠企
          業股份有限公司（以下簡稱兆百祥公司）勘驗之機器，乃被告於八十六年
          十月間出售予兆百祥公司之「平行修邊機」，並非原告所指之「切條機」
          ，此有統一發票可證。且被告於八十年五月二日即以「板狀發泡體之平行
          修邊機」向經濟部中央標準局提出新型專利之申請，亦經准予公告，亦有
          專利公報可證，乃在原告於八十二年四月間取得本件「塑、橡膠切條機改
          良結構」新型專利之前，原告若認該「平行修邊機」與其「切條機」結構
          相同，惟被告提出其專利申請乃在原告提出本件專利申請之前，則原告顯
          已違反專利法第九十八條所規定：「申請前已見於刊物或已公開使用者」
          ，不得准予本件新型專利。
  （二）財團法人中華民國企業技術鑑定委員會就本件損害賠償金額之計算方式及鑑
        定結果，與事實相去甚遠，顯有違誤，茲分述如下：
        (1)本件原告之新型專利「塑、橡膠切條機改良結構」係就切條機之切條結構
          予以改良，而鑑定報告竟將「電熱式熔接機」、「四方板切邊機」一併列
          入計算，顯然錯誤。
        (2)原告之本件新型專利之範圍為「1.一種塑、橡膠切條機改良結構，該切條
          機具有一機台，機台底端設有馬達，馬達可藉鏈條帶動機台上端前側上壓
          輪、傳動桿、後側上壓輪同步同向旋轉做動，於前、後上壓輪底端各設有
          滾輪，而於傳動桿底端設有定位桿，傳動桿上螺設數個圓切刀，當皮料自
          前端上壓輪送入切條機時，可藉圓切刀進行切條程序，其特徵在於：於定
          位桿上與各圓切刀的對應處設有圓形定位盤，定位盤適當處周緣設有凹槽
          ，圓切刀的刀鋒即位於凹槽處，但與凹槽不接觸，欲調整圓切刀的位置時
          ，僅需將圓切刀上的螺栓放鬆，即可同時移動圓切刀及定位盤，以達調整
          的目的。2.如申請專利範圍第一項所述的塑、橡膠切條機改良結構，其中
          定位盤上的凹槽可為方形型態」。原告之專利範圍僅係在調整傳統切條機
          之圓切刀片，使其刀鋒不與凹槽接觸，避免磨損，就傳統切條機之部分結
          構加以改良而已，鑑定報告竟以「切邊切條機」每台之售價作為計算損害
          賠償之基礎，亦有違誤。
        (3)被告所生產之機械為「平行修邊機」及「電熱式熔接機」（被告已取得第
          七五０七三號新型專利及第五六四二三號發明專利），並未生產過「切邊
          切條機」或「四方板切邊機」，既無任何發票或收據，鑑定報告從何認定
          威福興有限公司出售上開機械之售價？又如何推算兩造「機器價差」？其
          計算所得之金額純屬虛構。
        (4)本件鑑定報告內容俱乏根據，顯失詳實，不足採信，何況無任何鑑定人員
          就報告簽名或蓋章，負其責任，乃一份無效之鑑定報告。
三、證據：提出執行搜索報告影本一件、存證信函影本一件、統一發票影本一件、專
    利公報影本一件、專利證書影本二件為證，並引用台灣高等法院台南分院八十八
    年度上易字第二一七三號刑事案件全卷內所附之證據。
丙、本院依職權調取台灣高等法院台南分院八十八年度上易字第二一七三號刑事案件
    全卷。
    理    由
甲、程序方面：
    按訴狀送達後，原告不得將原訴變更或追加他訴，但擴張或減縮應受判決事項之
    聲明者，不在此限，民事訴訟法第二百五十五條第一項第三款定有明文。查原告
    起訴狀訴之聲明第一項原請求被告應給付原告三百萬元，及自起訴狀繕本送達被
    告之翌日起至清償日止，按年息百分之五計算之利息，於起訴狀繕本送達被告後
    ，將訴之聲明第一項變更為如主文第一項所示，核屬減縮應受判決事項之聲明，
    揆諸前開規定，應予准許，合先敘明。
乙、得心證之理由：
一、原告起訴主張：原告公司係「新型第九二０八九號塑、橡膠切條機改良結構」專
    利權人，專利權期間自八十二年四月一日至九十二年三月三十一日止。而被告係
    威福興有限公司之負責人，竟未經原告同意，於八十七年五、六月間，在其台南
    縣永康市○○○路○○○巷○○○○號工廠內製造與原告上開申請專利範圍實質
    相同之切條機，並銷往大陸，侵害原告之新型專利權，業經法院判處徒刑確定在
    案，被告既侵害原告新型專利，依法自應負損害賠償責任，又本件損害金額為一
    百四十六萬九千八百八十元，業經財團法人中華民國企業技術鑑定委員會鑑定在
    案，原告為此爰依專利法第一百零五條、第八十八條第一項前段之規定，訴請被
    告賠償如聲明所示等語。
二、被告則以：刑事扣案之圓切刀墊，經送請台灣省機械技師公會鑑定結果，認與原
    告所有之新型第九二０八九號『塑、橡膠切條機改良結構』專利案之申請專利範
    圍實質不同，且該圓切刀墊係在被告工廠內儲放物品架上所取獲，而被告工廠內
    並無任何生產線或任何機械產品，原告所指該圓切刀墊係使用於被告生產之切條
    機上，顯非事實；又原告委請中國生產力中心鑑定並指為被告生產之機器，原告
    自承該機器之製造日期乃西元一九九六年，然原告係於八十七年十月十五日發函
    通知被告有侵害其專利權，則原告以被告在接獲通知之前所生產之機器，作為侵
    權鑑定之依據，並不得推定被告有違反專利法之行為；至台灣高等法院台南分院
    至訴外人兆百祥公司勘驗之機器，乃被告於八十六年十月間出售予兆百祥公司之
    「平行修邊機」，並非原告所指之「切條機」，且被告於八十年五月二日即以「
    板狀發泡體之平行修邊機」向經濟部中央標準局提出新型專利之申請獲准，乃在
    原告取得本件「塑、橡膠切條機改良結構」新型專利之前，原告若認該「平行修
    邊機」與其「切條機」結構相同，則原告顯已違反專利法第九十八條之規定，自
    不得准予本件新型專利，是被告並無侵害原告之新型專利權之行為，原告自不得
    請求被告損害賠償。再原告之新型專利係就切條機之切條結構予以改良，而財團
    法人中華民國企業技術鑑定委員會竟將「電熱式熔接機」、「四方板切邊機」一
    併列入計算原告之損害額，顯然錯誤；且原告之專利範圍僅係就傳統切條機之部
    分結構加以改良而已，鑑定報告竟以切邊切條機每台之售價作為計算損害賠償之
    基礎，亦有違誤；況被告並未生產過「切邊切條機」或「四方板切邊機」，既無
    任何發票或收據，鑑定報告從何認定被告出售上開機械之售價及推算兩造之機器
    價差？而鑑定報告上又無鑑定人員之簽名或蓋章，足見財團法人中華民國企業技
    術鑑定委員會就本件損害賠償金額之計算方式及鑑定結果有違誤，應屬無效云云
    ，資為抗辯。
三、查原告公司係「新型第九二０八九號塑、橡膠切條機改良結構」之專利權人，專
    利權期間自八十二年四月一日起至九十二年三月三十一日止；而被告則為台南縣
    永康市○○○路○○○巷○○○○號「威福興有限公司」之負責人；警方於八十
    七年十月二十八日下午十三時五十五分，持台灣台南地方法院檢察署檢察官核發
    之搜索票，會同原告之代理人至被告之前開工廠，查獲切條機圓切刀墊三個（僅
    扣案一個，餘二個放在被告工廠內）之事實，為兩造所不爭執，並經原告提出經
    濟部智慧財產局新型專利第九二０八九號專利證書影本一件、專利說明書影本一
    件附於刑事卷可稽，是此部分之事實堪予認定。又原告主張被告連續自八十七年
    五月間起，在台南縣永康市○○○路○○○巷○○○○號「威福興有限公司」工
    廠內，擅自仿冒製造原告擁有之前開新型專利權之切條機，致侵害原告之新型專
    利權等情，經質之被告，被告固坦承其有製造上開切條機，然否認有侵害原告之
    新型專利權之行為，並以前揭情詞置辯，惟本院依職權調取台灣高等法院台南分
    院八十八年度上易字第二一七三號刑事案件全卷核閱結果認定如下：
  （一）查被告所有之「切條機」與原告所有之第九二０八九號「塑、橡膠切條機改
        良結構」專利內容經中國生產中心鑑定之結果為：「在全要件比較中，待
        鑑定物品（被告生產之切條機）之定位盤與圓切刀呈對應結構設置，且於定
        位盤構件中間處周緣凹設一方形型態凹槽，而圓切刀之刀鋒即位於凹槽處，
        與凹槽之內壁呈不接觸狀態，與本專利（告訴人之產品）之定位盤、圓切刀
        的結構特徵：定位桿上與各圓切刀的對應處設有圓形定位盤，定位盤適當處
        周緣設有凹槽，圓切刀的刀鋒即位於凹槽處，但與凹槽不接觸等，待鑑定物
        品專利兩者之結構相同。於均等論分析中：待鑑定物品於全要件分析中已
        呈相同。再於消極均等論分析中因待鑑定物品立用定位盤設凹槽，使圓切
        刀不會直接與定位盤周緣接觸之方式與本專利完全相同，故認為其消極均等
        論不成立，待鑑定物品與本專利相同。另於附屬項鑑定部份：因附屬項判
        定異同須包含獨立項所有之技術特徵，待鑑定物品於上述獨立項分析已呈相
        同，在此不再重述，附屬部份：待鑑定物品之定位磐凹槽呈方形型態，與本
        專利定位盤上的凹槽可為方形型態，兩者構件之構造相同，故認定待鑑定物
        品與本專利之附屬項部份呈相同，綜上所陳，再依據專利侵害判斷之程序，
        參考全要件原則、均等論、及專利侵害比對之準則後，待鑑定物品構件結構
        之技術與本專利申請專利範圍所主張之特徵技術，兩者相同，故認定待鑑定
        物品與第八０二一０六八六號專利案（新型第九二０八九號專利權）之申請
        專利範圍實質相同。」，此有中國生產力中心於八十七年六月二十三日所附
        專利鑑定報告一份附於刑事卷可稽。又中國生產力中心係司法院與行政院協
        調指定之專利侵害鑑定專業機構，有八十四年七月二十日（八四）院曜文廉
        字第一０二九二號台灣高等法院函乙紙足憑，其專利鑑定之專業性應可採信
        。
  （二）被告雖於刑事案件中提出台灣省機械技師公會之鑑定報告，認定原告與被告
        產品之申請專利範圍實質不同，惟原告取得專利權之「新型第九二０八九號
        塑、橡膠切條機改良結構」，其主要構造包括傳動桿、定位桿兩組機械，傳
        動桿上有圓切刀、螺栓零件；定位桿上有圓切刀墊。故需傳動桿、定位桿相
        互運轉；圓切刀墊、圓切刀相互配合，始能發揮切條機切割功效，且原告之
        專利權範圍，並非單獨「圓切刀墊」本身，而係傳動桿、定位桿組合結構，
        並裝置於切條機用途上，此有經濟部智慧財產局新型專利第九二０八九號專
        利證書影本乙紙足憑，然被告僅取以其切條機之單一零件「圓柱形結構」與
        原告之產品鑑定，其整體性顯有不足，亦無法為被告有利之依據。
  （三）又被告曾製造並將上開侵害原告所有專利品販賣給訴外人兆百祥公司，經原
        告聲請刑事案件承審法官勘驗現場時，被告竟要將販賣給兆百祥公司之上開
        產品運回修改，而為兆百祥公司拒絕，並據證人即兆百祥公司負責人王玉梅
        證稱：「剛才所看到（即刑事案件承審法官當場勘驗）之塑、橡膠切條機是
        王福全於八十六年十二月賣給我的，修邊、切條都可以，王福全說跟添聖公
        司有糾紛，叫我把機器給他修改，我不給他修改」等語，而經刑事案件承審
        法官現場驗驗結果，亦認「被告所賣給兆百祥公司之塑、橡膠切條機和告訴
        人添聖公司所申請之專利品相同」（見刑事卷八十九年一月二十八日勘驗筆
        錄），則若被告未製造販賣原告所有上開專利品，其於知悉刑事案件承審法
        官要現場勘驗時，何須要將該已販賣給兆百祥公司之塑、橡膠切條機運回再
        修改，顯係畏罪心虛所致，因而原告主張被告有製造並將上開侵害原告所有
        專利品販賣他人之事實，堪以採信。
  （四）再查本件係經原告會同警方於八十七年十月二十八日至台南縣永康市○○○
        路○○○巷○○○○號「威福興有限公司」工廠內發現被告製造仿冒之專利
        品，顯見被告在台南縣永康市○○○路○○○巷○○○○號「威福興有限公
        司」工廠內確有製造該仿冒之專利品，並有現場被查獲之照片附卷足於刑事
        卷可稽，是被告辯稱其工廠內於查獲當時並無任何生產線或任何機械產品，
        不可能在工廠內製造仿冒之專利品云云，自非可採。
  （五）復查被告曾引第七七二０八五二四號「皮革及半硬質塑板分割機之刀片定位
        裝置」及第七二二一０二九號「不織布、自粘膠帶、布、塑膠布、紙等分條
        刀之改良結構」專利案，向智慧財產局舉發原告所有之前開專利權不具新穎
        性及進步性，惟業經智慧財產局於八十八年十二月二十四日審定舉發不成立
        ，被告提起訴願，亦遭經濟部於八十九年五月十七日訴願駁回，有舉發不成
        立審定書及訴願決定書影本二紙附於刑事卷足稽，更足證被告有違反專利法
        之犯行。至被告另辯稱其於八十年五月二日即以「板狀發泡體之平行修邊機
        」向經濟部中央標準局提出新型專利之申請，亦經准予公告，原告提出本件
        專利申請乃在被告提出專利申請之後，依法原告不得取得本件新型專利云云
        ，惟據被告所提出其所有之專利證書影本二件，其上記載發明名稱分別為：
        「將高密度ＰＥ或ＥＶＡ發泡平皮端面熔接而成連續材之方法」、「ＥＶＡ
        或ＰＥ發泡體熔切、接裝置」，難認其所取得之專利權與本件原告所有之專
        利權相同，又倘二者有相同情事，則被告何以不持其所有之該二項專利向智
        慧財產局舉發原告之專利權不符新型專利權之要件，是被告所辯自非可採。
  （六）末查本院刑事庭亦採與前開理由相同之認定，而以八十八年易字第一五三號
        判決，認被告連續未經新型專利權人同意製造該物品，致侵害其專利權，涉
        犯專利法第一百二十五條之罪，而判處被告有期徒刑四月，如易科罰金以三
        百元折算一日在案，被告不服提起上訴，並經台灣高等法院台南分院以八十
        八年度上易字第二一七三號判決駁回上訴確定在案，有前開刑事判決附卷可
        稽。
    綜上所述，被告確有侵害原告之新型專利權之犯行，已堪認定。
四、按新型專利權受侵害時，專利權人得請求賠償損害，又計算賠償時，得由法院囑
    託專利專責機關或專家代為估計其數額，專利法第一百零五條準用第八十八條第
    一項前段、第八十九條第一項第三款分別定有明文。查被告侵害原告之新型專利
    權，已如前述，則原告依據前開規定，請求被告賠償損害，自屬有據。又本件原
    告所受之損害金額經委請財團法人中華民國企業技術鑑定委員會鑑定結果，經該
    會分別依專利法第八十九條第一項第一款、第二款之規定計算本件侵權行為損害
    之價值，因採按同業淨利比率理算方法之分析資料較為完整，故建議以此方法所
    計算之金額一百四十六萬九千八百八十元為本件之侵權損失，有該會以九十年四
    月二十五日（九０）鑑估北技字第０四０一五號函檢附之鑑定報告書一件附卷可
    稽，原告對於上開鑑定結果並不爭執，被告雖對於該委員會就本件損害賠償金額
    之計算方式及鑑定結果提出質疑，惟查：
  （一）依據原告提供之產品型錄，本件原告所有之系爭專利權係應用於切邊切條機
        、電熱式熔接機、四方板切邊機，有財團法人中華民國企業技術鑑定委員會
        九十年七月二十七日（九十）北技廣字第０七００五號函一件附卷可稽，是
        被告仿冒原告之專利品並販賣他人，顯然會影響原告生產之切邊切條機、電
        熱式熔接機、四方板切邊機之銷售，鑑定委員會將原告生產之該三項產品均
        列入計算損害賠償額，並無違誤，被告辯稱原告之新型專利係就切條機之切
        條結構予以改良，不應將電熱式熔接機、四方板切邊機一併列入計算云云，
        自非可採。
  （二）又查原告取得專利權之「新型第九二０八九號塑、橡膠切條機改良結構」，
        其主要構造包括傳動桿、定位桿兩組機械，傳動桿上有圓切刀、螺栓零件；
        定位桿上有圓切刀墊，故需傳動桿、定位桿相互運轉；圓切刀墊、圓切刀相
        互配合，始能發揮切條機切割功效，且原告之專利權範圍，並非單獨「圓切
        刀墊」本身，而係傳動桿、定位桿組合結構，並裝置於切條機用途上等情，
        已詳如前述，是被告辯稱原告之專利範圍僅係在調整傳統切條機之圓切刀片
        ，使其刀鋒不與凹槽接觸，避免磨損，就傳統切條機之部分結構加以改良而
        已，鑑定報告以「切邊切條機」每台之售價作為計算損害賠償之基礎，有所
        違誤云云，亦不可採。
  （三）又依據財團法人中華民國企業技術鑑定委員會鑑定報告第四章第二節、第三
        節之記載，該會計算本件損害賠償金額之方式，係參酌會計原則、依據財政
        部營利事業各業所得額及同業利潤標準之規定「塑膠、橡膠加工機械設備」
        各項費率、使用年限、侵權日期綜互計算，而實際計算損害金額則依據原告
        公司提供之八十二年度至八十八年度之營利事業所得稅結算申報書推算其「
        機械」每年平均之銷售數量、侵權前後之淨利率分析彙算而得，所採為計算
        基礎之資料已甚完整。又因本件被告並未提供任何資料供委員會作為鑑定之
        參考，則該會所採之數種鑑定方式中，以依據原告公司銷售機器之資料推算
        ，並按同業淨利比率理算方法之分析結果，資料較為完整，故該會建議以該
        方法計算之金額作為本件之侵權損失，自為可採。
  （四）再系爭鑑定報告上業已列明本件鑑定人員之職稱、姓名、學歷、經歷等，並
        印有委員會之官章，自屬有效，被告徒以鑑定人員未在鑑定報告上簽名或蓋
        章，即指鑑定報告為無效，顯屬率斷。
    綜上所述，原告主張以財團法人中華民國企業技術鑑定委員會建議之一百四十六
    萬九千八百八十元作為本件被告侵害專利權所應賠償之金額，自屬有據。
五、從而，原告依專利法第一百零五條準用同法第八十八條第一項前段之規定，請求
    被告給付一百四十六萬九千八百八十元，暨自起訴狀繕本送達之翌日即八十八年
    二月四日起至清償日止，按年息百分之五計算之利息，為有理由，應予准許。
丙、假執行之宣告：
    兩造均陳明願供擔保請准宣告假執行及免為假執行，經核於法均無不合，爰分別
    酌定相當擔保金額准許之。
丁、結論：
    本件原告之訴為有理由，依民事訴訟法第七十八條、第三百九十條第二項、第三
    百九十二條，判決如主文。
中      華      民      國     九十     年      八      月    二十八    日
                                  臺灣臺南地方法院民事第三庭
~B法      官  葉惠玲
右為正本係照原本作成
如對本判決上訴，須於判決送達後廿日內向本院提出上訴狀
中      華      民      國     九十     年      八      月    二十八    日
~B法院書記官  李珍瑩

司法院資訊處製作；財團法人民間司法改革基金會備份。
